臺灣高等法院刑事判決　　　　　　　　　　　　　　九十三年度上易字第六八三號
　　上　訴　人
　　即　被　告　甲○○
　　選任辯護人　周炳榮律師
　　上　訴　人
　　即　被　告　乙○○
　　選任辯護人　黃育勳律師
　　　　　　　　陳明宗律師
右上訴人因違反商標法案件，不服臺灣板橋地方法院九十二年度易字第二九一二號，
中華民國九十三年三月四日第一審判決（起訴案號：臺灣板橋地方法院檢察署九十二
年度偵字第八五三四號），提起上訴，本院判決如左：
    主  文
上訴駁回。
    事實及理由
一、本案經本院審理結果，認第一審以上訴人即被告甲○○、乙○○犯商標法第八十
    二條之販賣仿冒商標商品罪，判處被告甲○○有期徒刑八月，判處被告乙○○有
    期徒刑五月並諭知易科罰金折算之標準為三百元折算一日，認事用法及量刑均無
    不當，應予維持，並引用第一審判決書記載之事實、證據及理由（如附件）。
二、被告乙○○上訴意旨略以：伊僅負責一樓之倉管業務，未負責全部業務，與被告
    甲○○間無共同犯意聯絡，且附表一編號五為二個「Ｆ」顛倒組成之商標，附表
    二編號一、二之商品為「」之符號，與註冊之商標並無近似之情，伊僅賣附表二
    編號一、二之商品，每只五十元，並未販賣其餘商品云云；被告甲○○上訴意旨
    略以：被查獲物品絕大部分屬前案（台北地院八十九年度簡上字第二四六號）所
    遺留，當時未被查獲，因繳交前案罰金及家庭生計迫於困難，而處理該遺留物，
    舒解經濟困難，其情可憫，且被告犯後已深感後悔，犯後態度良好，尚有長輩妻
    小需扶養，如予入監家庭生活將陷絕境，請求從輕量刑，改以易科罰金之刑云云
    。
三、經查：
  (一)按所謂商標近似，係以具有普通知識之商品購買人，於購買時，施以普通所用之
    注意，猶不免有混同誤認之虞者而言，故將兩商標並置一處細為比對雖有差別，
    而異時易地分別視察，足認具有普通知識經驗之商品購買人，於購買時施以普通
    所用之注意，猶有混同誤認之虞者，仍不得謂非近似；商標之近似與否，應就其
    文字、圖形或記號，異時異地為隔離及通體之觀察為標準，此亦有最高法院二十
    一年上字第一０七三號判例及八十三年度臺上字第二八一八號判決可資參照。觀
    之卷附扣案之附表二編號一、二之商品照片所示商標，係由英文字母「Ｆ」「Ｌ
    」倒置所組合，與芬迪之註冊商標係由二英文字母「Ｆ」倒置組合，於異時異地
    為隔離及通體之觀察，均顯見兩者商標卻為相近似，被告乙○○所辯兩商標無近
    似云云，要非有據；
  (二)再被告甲○○連續多次向林姓男子販入仿冒商標商品，嗣持至臺北市各公共場所
    ，以每只高於進價之一百元至五百九十九元不等價格，連續販賣予不特定之消費
    者營利，並以每只高於進價十元之價格，批發販賣予下游商販營利，復自九十二
    年一月一日起，以每月四萬五千元之代價，承租位於臺北縣蘆洲市○○街九十號
    一樓及二樓之房屋，並以月薪三萬元之代價，僱用被告乙○○擔任倉管人員，負
    責在該址處理上開貨品批發及出貨事宜等情，業據被告甲○○、乙○○二人於警
    詢及偵查初訊時供明在卷，互核相符，被告二人間有犯意聯絡，行為分擔之事實
    ，至為明確，是被告乙○○所辯與甲○○間無共同犯意聯絡云云，亦不足採。
  (三)又依扣案之估價單、進貨帳單、明細表所記載之訂單時間觀之，足認被告甲○○
    於前案判決確定後（即九十年十月十七日），自九十年十月二十六日起至九十二
    年四月間止，均有陸續販售扣案之仿冒商品之行為；況據卷附之房屋租賃契約書
    所載，每月租金四萬五千元，茍扣案之物係前案所留，以被告自陳家庭生計困難
    之情，焉須每月支付高額租金存放扣案之商品？所辯扣案之商品係前案所留云云
    ，要係卸責之詞，不足採信。
  (四)被告甲○○於前案違反商標法案件已連續被查獲多次販賣仿冒商標商品犯行，經
    判決確定後執行完畢，猶不知悔改，繼續再犯本次犯行，顯無法紀觀念，且查獲
    仿冒品數量多達二千五百餘只，規模龐大，情節非輕，其侵害國際知名商標權，
    危害國家形象，客觀上難認有可憫之情，原審對之判處有期徒刑八月，尚稱允適
    ，不宜減輕其刑。
四、綜上所述，被告二人仍執陳詞上訴，否認犯行，並稱原審量刑過重，請求減刑，
    委為無理由，本件上訴應予駁回。
據上論結，應依刑事訴訟法第三百七十三條、第三百六十八條，判決如主文。
本案經檢察官陳明光到庭執行職務。
中　　　華　　　民　　　國　　九十三　　年　　　六　　　月　　二十一　　日
                              臺灣高等法院刑事第二十庭
                                  審判長法  官  趙  功  恆
                                        法  官  鄧  振  球
                                        法  官  李  春  地
右正本證明與原本無異。
不得上訴。
                                        書記官  柳  秋  月
中　　　華　　　民　　　國　　九十三　　年　　　六　　　月　　二十一　　日
